【裁判字號】    97,交聲,2888
【裁判日期】    980202
【裁判案由】    交管條例聲異
【裁判全文】
臺灣板橋地方法院交通事件裁定        97年度交聲字第2888號
原處分機關  交通部公路總局臺北區監理所
異  議  人
即受處分人  甲○○
上列異議人即受處分人因違反道路交通管理處罰條例案件，對於
交通部公路總局臺北區監理所中華民國97年9 月5 日以北監營裁
字裁40-AEW977259號所為之處分（原舉發案號：臺北市政府北市
警交字第AEW977259 號），聲明異議，本院裁定如下：
    主  文
異議駁回。
    理  由
一、原處分意旨略以：異議人即受處分人甲○○係計程車駕駛人
    ，其在執業期中犯詐欺罪，經臺灣臺北地方法院判處有期徒
    刑三月確定，遂依道路交通管理處罰條例第三十七條第三項
    、第六十七條第二項（裁決書漏載第六十七條第二項，應予
    補正）之規定，裁處吊銷駕駛執照，三年內禁考。
二、異議人則以：伊本以駕駛計程車為業，駕駛執照遭吊銷後，
    生活全靠打零工維持，實在不敷使用，希望能網開一面，不
    要吊銷伊之職業駕照，縱須吊銷駕駛駕照，亦僅能吊銷其小
    型車職業駕駛執照，仍應發給普通駕駛執照，為此聲明異議
    ，請求撤銷原處分云云。
三、按計程車駕駛人，在執業期中，犯竊盜、詐欺、贓物、妨害
    自由或刑法第二百三十條至第二百三十六條各罪之一，經第
    一審法院判決有期徒刑以上之刑後，吊扣其執業登記證。其
    經法院判決有期徒刑以上之刑確定者，廢止其執業登記，並
    吊銷其駕駛執照。又汽車駕駛人，曾依第三十七條第三項規
    定吊銷駕駛執照者，三年內不得考領駕駛執照；且汽車駕駛
    人，因違反本條例及道路交通安全規則之規定，受吊銷駕駛
    執照處分時，吊銷其持有各級車類之駕駛執照，道路交通管
    理處罰條例第三十七條第三項、第六十七條第二項及第六十
    八條分別定有明文。
四、經查，異議人甲○○考領有職業小型車駕駛執照，並自九十
    六年三月七日起持有臺北市計程車駕駛人執業登記證（證號
    Ａ０２８１６６號），係計程車駕駛人，其在執業期中之九
    十六年十一月八日間，因涉犯刑法第三百三十九條第一項之
    詐欺罪，經臺灣臺北地方法院以九十七年度簡字第一０四０
    號判決判處有期徒刑三月，緩刑二年，於九十七年四月二十
    一日確定之事實，有異議人之汽車駕駛執照影本、臺北市計
    程車駕駛人執業登記證影本、上開刑事判決書影本及臺灣高
    等法院被告前案紀錄表各一份在卷可稽，並據異議人自承不
    諱，堪予認定。上開刑事確定判決雖同時諭知緩刑，然此僅
    係暫緩刑罰之執行而已，並無礙異議人遭判決有期徒刑確定
    之事實，自無從解免異議人所應受之行政裁罰，是以原處分
    機關援引首揭規定，裁處異議人吊銷駕駛執照，三年內不得
    重新考領，於法有據，並無違誤。再者，受吊銷駕駛執照處
    分時，乃吊銷受處分人所持有之各級車類駕駛執照，道路交
    通管理處罰條例第六十八條亦已規定甚明，異議人空言辯稱
    ：縱須吊銷駕駛執照，亦僅能吊銷其小型車職業駕駛執照，
    仍應發給普通駕駛執照云云，洵屬無據，其據此聲明異議，
    為無理由，應予駁回。
據上論斷，應依道路交通管理處罰條例第八十七條第二項，道路
交通案件處理辦法第十九條，裁定如主文。
中    華    民    國    98    年    2     月    2     日
                  交通法庭  法  官  劉元斐
上列正本證明與原本無異。
如不服本裁定，應於裁定送達後五日內敘明抗告理由，向本院提
出抗告狀。
                           書記官   張懿端
中    華    民    國    98    年    2     月    2     日


司法院資訊處製作；財團法人民間司法改革基金會備份。
